臺灣臺中地方法院刑事判決                          九十一年度易字第六六五號
    公  訴  人  臺灣臺中地方法院檢察署檢察官
    被      告  甲○○
右列被告因毒品危害防制條例案件，經檢察官提起公訴（九十一年度毒偵字第二六○
號），本院判決如左：
    主  文
甲○○施用第二級毒品，處有期徒刑陸月，如易科罰金，以佰元折算壹日。
    事  實
一、甲○○前因二次犯施用毒品案件，各經觀察、勒戒後，均認無繼續施用毒品之傾
    向，由臺灣臺中地方法院檢察署檢察官先後於民國八十八年六月三日、八十八年
    十二月十日，分別以八十八年度偵字第一二三七八號、八十八年度毒偵字第二二
    六一號處分書不起訴處分確定。甲○○復因施用第二級毒品安非他命案件，經臺
    灣臺中地方法院檢察署檢察官以八十九年度聲戒字第一三○五號聲請法院令入戒
    治處所施以強制戒治，由臺灣高等法院臺中分院於八十九年十一月二日，以八十
    九年毒抗字第七七七號裁定駁回抗告而令入戒治處所施以強制戒治，後經本院於
    九十年五月十六日，以九十年毒聲字第二四三一號裁定停止戒治，所餘戒治期間
    付保護管束；又甲○○施用毒品部分，經臺灣臺中地方法院檢察署檢察官以八十
    九年度毒偵字第四九三三號起訴書提起公訴，於九十年一月十一日，由本院以八
    十九年度易字第三三二二號判決，判處甲○○有期徒刑六月。詎甲○○復於停止
    強制戒治交付保護管束期間內之九十年十二月二十七日凌晨某時許，在臺中縣后
    里鄉○○村○○路三七號，施用第二級毒品安非他命一次。嗣於九十年十二月二
    十七日十一時十五分，至臺灣臺中地方法院檢察署定期採尿，經送檢驗結果呈甲
    基安非他命陽性反應，始悉上情。
二、案經臺灣臺中地方法院檢察署檢察官自動檢舉偵查起訴。
    理  由
一、訊據被告甲○○對於右揭時、地施用第二級毒品安非他命一次之犯罪事實，於本
    院審理時坦承不諱，其尿液經送檢驗結果，亦呈甲基安非他命陽性反應，有中山
    醫學大學附設醫院藥物濫用檢測中心尿液檢驗報告一紙在卷可稽，並有臺灣高等
    法院被告全國前案紀錄表、臺灣臺中地方法院檢察署刑案資料查註紀錄表在卷可
    查，足見被告自白與事實相符，其五年內三犯毒品危害防制條例第十條之罪，事
    證明確，犯行洵堪認定，應依法論科。
二、按施用毒品，經二次觀察、勒戒，均因無繼續施用毒品之傾向，分別為不起訴處
    分後，五年內再犯毒品危害防制條例第十條之罪者，除應由法院裁定入戒治處所
    施以強制戒治外，並應進入審理程序審判，毒品危害防制條例第二十條第三項定
    有明文。查被告甲○○前因二次犯施用毒品案件，各經觀察、勒戒後，均認無繼
    續施用毒品之傾向，由臺灣臺中地方法院檢察署檢察官先後於八十八年六月三日
    、八十八年十二月十日，分別以八十八年度偵字第一二三七八號、八十八年度毒
    偵字第二二六一號處分書不起訴處分確定；復因施用第二級毒品安非他命案件，
    經臺灣臺中地方法院檢察署檢察官以八十九年度聲戒字第一三○五號聲請法院令
    入戒治處所施以強制戒治，由臺灣高等法院臺中分院於八十九年十一月二日，以
    八十九年毒抗字第七七七號裁定駁回抗告而令入戒治處所施以強制戒治，後經本
    院於九十年五月十六日，以九十年毒聲字第二四三一號裁定停止戒治，所餘戒治
    期間付保護管束，又甲○○施用毒品部分，經臺灣臺中地方法院檢察署檢察官以
    八十九年度毒偵字第四九三三號起訴書提起公訴，於九十年一月十一日，由本院
    以八十九年度易字第三三二二號判決，判處有期徒刑六月，有臺灣高等法院被告
    全國前案紀錄表、臺灣臺中地方法院檢察署刑案資料查註紀錄表在卷可查，被告
    係於三犯之療程中停止戒治交付保護管束期間內，再犯本件施用毒品案，該次（
    三犯）強制戒治程序尚未完成，就施用毒品者著眼於其病患性質，重在治療之療
    程，同一療程既尚未完成而仍有施用毒品行為，則本件仍屬三犯之療程，惟犯罪
    時間係於前案判決確定後，為該確定判決既判力所不及。綜上，其經二次觀察、
    勒戒，均因無繼續施用毒品之傾向，分別為不起訴處分後，五年內再犯毒品危害
    防制條例第十條之罪，已如前述，揆諸上揭條文意旨，應進入審理程序審判。故
    核被告所為，係犯毒品危害防制條例第十條第二項施用第二級毒品罪。其持有毒
    品之低度行為，已為施用之高度行為所吸收，不另論罪。爰審酌被告一再施用毒
    品，經停止戒治交付保護管束期內，仍不知戒惕，又再次施用毒品，戕害自身健
    康，暨其智識、素行、犯罪之目的、動機、手段及犯後坦承一切態度良好等一切
    情狀，量處如主文所示之刑，並諭知如易科罰金之罰算標準，以資懲儆。
據上論斷，應依刑事訴訟法第二百九十九條第一項前段，毒品危害防制條例第十條第
二項、第二十條第三項前段，刑法第十一條前段、第四十一條第一項前段，判決如主
文。
本案經檢察官廖淑華到庭執行職務
中      華      民      國      九十一    年      五    月      十四    日
                                臺灣臺中地方法院刑事第一庭
                                    審判長法  官  林  清  鈞
                                          法  官  鄭  文  祺
                                          法  官  黃  裕  仁
右正本證明與原本無異。
如不服本判決，應於送達後十日內向本院提出上訴狀（須附繕本），上訴於臺灣高等
法院臺中分院。
                                          書記官
中      華      民      國      九十一    年      五    月      十四    日
附錄本案論罪科刑法條全文
毒品危害防制條例第十條第二項
施用第二級毒品者，處三年以下有期徒刑。
